【裁判字號】    89,訴,207
【裁判日期】    891212
【裁判案由】    消防法
【裁判全文】
臺中高等行政法院判決                              八十九年度訴字第二○七號
                              .
    原      告  甲○○        .
    訴訟代理人  乙○○        .
    被      告  臺中市政府    設臺中市○○路九九號
    代  表  人  丙○○市長）.
    訴訟代理人  丁○○        .
                戊○○      .
右當事人間因違反消防法事件，原告不服臺灣省政府中華民國八十九年七月十三日八
九府訴二字第一二六四一二號訴願決定，提起行政訴訟。本院判決如左：
    主  文
原告之訴駁回。
訴訟費用由原告負擔。
    事  實
一、事實概要：原告係位於台中市○區○○路七三二號一樓金泉企業有限公司之負責
    人，為該公司之管理權人。該處所經台中市消防局第二大隊於民國（下同）八十
    九年二月十九日十一時三十分許前往查察，發現儲放大量液化石油氣，計五十公
    斤裝有八桶、二十公斤裝有四十桶、十六公斤裝有十三桶、十公斤裝有二桶、四
    公斤裝有九桶，合計一四六四公斤，扣除法定總儲氣量一二八公斤，超量儲存液
    化石油氣一、三三六公斤，並查獲逾期且灌有液化石油氣之鋼瓶四十六桶，乃當
    場填發第Ｄ○○五三七號舉發違反消防法案件通知單，並移由被告依據消防法第
    十五條及第四十二條之規定，對於原告裁處罰鍰新台幣（下同）四萬元。原告不
    服，提起訴願，亦經駁回，遂提起本件訴訟。
二、兩造聲明：
    原告聲明：求為判決訴願決定及原處分均撤銷。
    被告聲明：求為判決如主文所示。
三、兩造之爭點：八十九年二月十九日被告消防局人員有無至台中市○○路七三二號
    一樓金泉企業有限公司查察，及該公司有無違規超存液化石油氣及逾期存放灌有
    液化石油氣之鋼瓶未送檢驗。
    （一）、原告主張：
        １、舉發違反消防法案件通知單註明拒絕簽收，表示原告在場拒絕簽收，惟
            原告當時並不在場，公司職員當日亦未見消防局隊員丁○○來公司查察
            。另經核對所舉發之照片未見日期，該照片顯然是宣導期間所拍攝而非
            舉發當日所照之照片甚為明顯。
        ２、被告所提照片與舉發單內之數目不合，請求當面會算。另發現消防局出
            入登記簿有重新整理，且有同一支筆紋路，有事後補強之嫌。原告係奉
            公守法之商人，竟然在總統選舉前後，因理念對象與台中市消防局所支
            持之對象不同，而遭遇被大肆開立舉發單，並以拒絕簽收為由，以達到
            公報私仇之目的。
    （二）、被告答辯：
        １、原告係金泉企業有限公司之管理權人，依公共危險物品及可燃性高壓氣
            體設置標準暨安全管理辦法之規定，液化石油氣販賣場所儲放之液化石
            油氣，總儲氣量不得超過一二八公斤，同辦法又規定液化石油氣分銷商
            應於鋼瓶檢驗合格有效期限屆滿前，將鋼瓶送往認可之驗瓶機構（場）
            ，依規定實施定期檢驗。被告所屬消防局隊員丁○○於八十九年二月十
            九日前往查察，有當日出入登記簿、工作記錄簿及現場照片可證。另存
            放於該場所之鋼瓶均有液化石油氣，且鋼瓶閥嘴均有塑膠套封，經查察
            人員一一查證並抄錄鋼瓶號碼，乃當場填發第Ｄ○○五三七號舉發違反
            消防法案件通知單，惟原告之家屬與受雇員工均拒絕簽收。
        ２、公務人員執行法令均保持公正、公平為原則，並絕對嚴守中立，原告所
            述因選舉理念或支持對象不同而遭取締乙節，乃原告誤將公共安全與選
            舉混為一談，實至荒謬。被告依法裁罰，認事量罰，均無不當。
    理  由
一、按「公共危險物品及可燃性高壓氣體應依其容器、裝載及搬運方法進行安全搬運
    ；達管制量時，應在製造、儲存或處理場所以安全方法進行儲存或處理。前項公
    共危險物品及可燃性高壓氣體之範圍及分類，製造、儲存或處理場所之位置、構
    造及設備之設置標準，儲存、處理及搬運之安全管理辦法，由中央主管機關會同
    中央目的事業定之。但公共危險物品及可燃性高壓氣體之製造、儲存、處理或搬
    運，中央目的事業主管機關另訂有安全管理規定者，依其規定辦理。」、「第十
    五條所定公共危險物品及可燃性高壓氣體之製造、儲存或處理場所，其位置、構
    造及設備未符合設置標準，或儲存、處理及搬運未符合安全管理規定者，處其管
    理權人或行為人新台幣二萬元以上十萬元以下罰鍰；經處罰鍰後仍不改善者，得
    連續處罰，並得予以三十日以下停業或停止其使用之處分。」為消防法第十五條
    、第四十二條所明定。又依據消防法第十五條第二項訂定之公共危險物品及可燃
    性高壓氣體設置標準暨安全管理辦法第二十七條第一項規定：液化石油氣販賣場
    所儲放之液化石油氣，總儲氣量不得超過一二八公斤。同辦法第三十二條規定：
    液化石油氣分銷商應於鋼瓶檢驗合格有效期限屆滿前，將鋼瓶送往認可之驗瓶機
    構（場），依規定實施定期檢驗。
二、本件原告為金泉企業有限公司之負責人，為該公司之管理權人，該公司所儲存液
    化石油氣超逾法定標準一三三六公斤，亦未依規定將液化石油氣使用之鋼瓶定期
    實施檢驗，案經台中市消防局第二大隊於八十九年二月十九日查獲之事實，有被
    告提出之出入登記簿、工作記錄簿、營利事業登記證及現場照片可證。原告雖以
    前揭情詞為辯，惟查被告所屬消防局隊員丁○○於八十九年二月十九日前往查察
    ，發現存放於該場所之鋼瓶均灌有液化石油氣，且鋼瓶閥嘴均有塑膠套封，並經
    其等一一查證並抄錄鋼瓶號碼（060523、595540、170453、519991、931366、06
    1771、525957、366572、669535、208026、118845、294451、528305、658643、
    147132、051822、529047、655934、055557、249419、189710、159000、338600
    、300410、715083、060523、790276、940171、555605、137471、555209、0158
    71、907056、064564、307056、791334、111285、121163、012563、118237、15
    4512、306838、147628、555826、233437、406405號）於舉發通知單上，有台中
    市消防局第二大隊舉發違反消防法案件通知單一紙及相片六張附卷為憑。且經本
    院核對舉發通知單上所記載之時間與被告提出之出入登記簿、工作記錄簿所登載
    之查察時間、地點均相符合，顯見被告所屬消防局人員於當日有至現場查察，已
    至為明顯。至於原告是否在場，並不影響查察之效力。另查依被告所提出之相片
    ，確可見金泉企業有限公司之屋內及屋外，有顯已超過法定儲存量一二八公斤之
    大量瓦斯筒，惟因拍攝角度難以將所有瓦斯筒全部攝入緣故，實難以拍攝相片，
    計算詳細數量，原告請求當面會算核無必要。又查台中市消防局第二大隊八十九
    年二月十九日之出入登記簿上各隊員、工友、小隊長之簽名均不相同，並各有同
    日之工作紀錄簿以佐證各該人員之出入時間，原告空言主張消防局出入登記簿有
    重新整理、事後補強之嫌及因選舉時支持對象不同，而遭公報私仇等情，亦尚無
    足採。
三、綜上所述，原告既為金泉企業有限公司之負責人，為該公司之管理權人，該公司
    有上開違規之事實，被告乃依上開法條之規定，裁處原告罰鍰四萬元，核無違誤
    ，訴願決定予以維持亦無不合，原告聲明求為廢棄，為無理由，應予駁回。
據上論結，本件原告之訴為無理由，爰依行政訴訟法第一百九十五條第一項後段、第
九十八條第三項前段，判決如主文。
中    華    民    國     八十九      年     十二     月      十二       日
                    臺 中 高 等 行 政 法 院  第 二 庭
                                審 判 長 法  官  沈水元
                                         法  官  林秋華
                                         法  官  王德麟
右正本證明與原本無異。
如不服本判決，應於收受本判決後二十日內以書狀敘述理由（須依對造人數提出繕本
），經由本院向最高行政法院提起上訴；如於本判決宣示或公告後送達前提起上訴者
，應於判決送達後二十日內補提上訴理由書（須附繕本）。
提起上訴應預繳送達用雙掛號郵票拾份（每份參拾肆元）。
中    華    民    國     八十九     年      十二    月        十四      日
                                  ? 法院書記官  丁俊賢


司法院資訊處製作；財團法人民間司法改革基金會備份。
